臺灣彰化地方法院民事裁定
110年度司繼字第1961號
聲  請  人  王士銘律師（即被繼承人李烺坤之遺產管理人）

上列聲請人聲請酌定遺產管理人報酬事件，本院裁定如下： 
    主  文
聲請人擔任被繼承人李烺坤遺產管理人之報酬酌定為新臺幣柒萬
元。
程序費用新臺幣壹仟元由被繼承人李烺坤之遺產負擔。 
    理  由
一、本件聲請意旨略以：聲請人前經本院106年度司繼字第1030
    號裁定選任為被繼承人李烺坤（身分證統一編號：Z0000000
    00號）之遺產管理人，聲請人已執行遺產管理人職務，被繼
    承人因本院108年度家簡繼字第27號分割共有物案件得受補
    償新臺幣（下同）764,000元扣除手續費實際領取763,996元
    ，且於有限責任彰化第六用合作社（下稱彰化六信）尚有股
    金1萬元，預計於清償債務後尚有剩餘遺產，本件遺產管理
    人之報酬屬必要費用，爰於將剩餘遺產解繳國庫前，聲請裁
    定本件遺產管理人報酬等語。　　
二、按遺產管理人得請求報酬，其數額由法院按其與被繼承人之
    關係、管理事務之繁簡及其他情形，就遺產酌定之，必要時
　　，得命聲請人先為墊付，民法第1183條定有明文。次按聲請
    法院處理關於酌定遺產管理人報酬事件所定應經親屬會議處
    理之事件，專屬被繼承人住所地法院管轄；法院就前條第5
    項所定事件所為裁定時，得調查遺產管理人所為遺產管理事
    務之繁簡及被繼承人之財產收益狀況，家事事件法第181條
    第5項、第182條亦有明定。
三、經查，聲請人前經本院106年度司繼字第1030號裁定選任為
    被繼承人李烺坤之遺產管理人，被繼承人死亡時，其繼承人
    有無不明，無親屬會議選定遺產管理人，自難期待被繼承人
    之親屬會議得召開並酌定遺產管理人之報酬，又本件公示催
    告期間已屆滿，於清償相關債務、管理費用並移交國庫之後
    ，本件遺產管理職務即告終結，核聲請人就任遺產管理人後
    ，進行之遺產管理工作包括編造遺產清冊、向國稅局查詢被
    繼承人之財產、聲請公示催告、申報遺產稅、向債權人清償
    訴訟費用、參與分割共有物訴訟及強制執行程序等事宜，並
    提出遺產清冊、民事答辯狀、本院家事法庭通知及109年度
    存字第595號領取回提存物聲請書、臺灣土地銀行存摺封面
    、內頁暨代收/次交票據彙總單、遺產稅財產參考清單、全
    國贈與資料清單、遺產稅死亡前二年內有償移轉不動產明細
    表、違章欠稅查復表、登報公告、彰院平110司執乙字第313
    26號執行命令、遺產稅逾核課期間證明書、轉帳明細與彰化
    六信函等影本為證，另經本院依職權檢索本院105年度訴字
    第1222號、108年度家繼簡字第27號民事判決及109年度司聲
    字第12號民事裁定書，並調閱本院106年度司繼字第1030號
    、106年度司家催字第72號卷宗核閱無誤，堪信屬實，聲請
    人聲請酌定本件遺產管理人之報酬，實屬有據。又聲請人主
    張代墊之聲請公示催告程序費用1,000元，因本院106年度司
    家催字第72號民事裁定已載明程序費用由被繼承人之遺產負
    擔並已確定其數額，另本件聲請費用1,000元亦於本件裁定
    主文中載明由被繼承人之遺產負擔，即毋庸重複納入計算。
    是審酌聲請人處理前揭事務之繁簡、時間，認聲請人請求酌
    定遺產管理人報酬為70,000元應為適當，爰依上開規定，依
    聲請裁定如主文所示。
四、依家事事件法第181條第11項，爰裁定如主文。
五、如對本裁定抗告，須於裁定送達後10日之不變期間內，向本
    院提出抗告狀，並繳納抗告費新臺幣1,000元。
中    華    民    國    111    年    9    月    12    日
                  家事法庭     司法事務官 楊順堯